# 请教陈版：其他流动/非流动资产及其他若干问题

提问人：komachan 时间：2016-03-11 11:18:19
1.付租金押金，估计多年后才能收回，应该划分为其他非流动资产吗？
2.同理，预付多年的租金呢？
3.再推而广之，预收了多年的租金、保证金、押金，应将预收账款、其他应付款，分为其他非流动负债吗？
4.更推而广之，持有至到期投资，如果期限只剩一年，报表列报需要划分将于一年内到期的非流动资产吗？递延收益只剩一年摊销期，需要划分为将于一年内到期的非流动负吗？
5.长期待摊费用的重分类为将于一年内到期的非流动资产，以所有长期待摊费用中一年内到期的部分划入，还是只将到期日在一年之内的部分划入？

回答人：chenyiwei
1 、是。 2 、应将对应于未来 12 个月之后的租金作为其他非流动资产（或长期待摊费用）。 3 、是（对应于将在未来 12 个月内退还或结转收入的部分除外）。 4 、一年内到期的持有至到期投资应归入一年内到期的非流动资产（如果其购入时原本的剩余期限就短于一年的，则直接列报为其他流动资产）。 递延收益的情况较特殊，因为由政府补助形成的递延收益后续结转营业外收入时是不会发生经济资源流出的，所以递延收益无论将在哪一年结转损益，都属于非流动负债。 5 、理论上应将预计在资产负债表日后 12 个月内摊销的部分作为流动资产，但实际操作中很少这样做。

提问人：komachan 时间：2016-03-11 18:36:22
还是持有至到期投资，如果是时间超过一年，需要像长期待摊费用那样把一年内和一年后的划分吗？
像长期应付和应收，是直接分割，而不用管整体在一年以内，对吗？
感谢陈版主。非常感谢

回答人：chenyiwei
区分。未来 12 个月内到期收回的部分为“一年内到期的非流动资产”，其余仍在原非流动资产项目内填列。

提问人：taoyi4408 时间：2016-03-11 22:23:37
请问陈版主，收益期在 1 内的递延收益划分为其他流动负债，是指什么情况？

回答人：chenyiwei
前面已经说过，由政府补助形成的递延收益不会被归类为流动负债，因为后续不会有经济资源流出。

提问人：槿思成 时间：2016-03-11 22:50:17
请教陈老师：“递延收益的情况较特殊，因为由政府补助形成的递延收益后续结转营业外收入时是不会发生经济资源流出的，所以递延收益无论将在哪一年结转损益，都属于非流动负债。” 这个是指，递延收益无需进行重分类，无论是否一年内到期，均列报在递延收益项目是吗？

回答人：chenyiwei
是。

提问人：komachan 时间：2016-03-11 23:06:49
俺还有点疑问，比如说长期应收款， 1.在一年内到期的部分划分为将于一年内到期的非流动资产，那么如果这个部分应收款到期，也没按时支付，是否应该再划分为“其他流动资产”?或者应收账款之类的项目。
2.长期应收款如何计提坏账准备？计提坏账准备后，未实现融资收益应该有什么相应的变化吗？比如长期应收款 1100 万，未实现融资收益 100 万，账面价值是 900 万。现在预计未来收回 990 万，现值是 900 万。那么我应该做怎样的会计分录呢？如果是预计未来收回880 万，现值是 800 万，会有不同吗？
3.顺便再问一个其他问题，像堤围防护费，文化事业建设费，价格调节基金、地方水利建设基金等费用，是根据收入的一定比例缴纳的， 这些与营业收入成配比关系的税费，应该都计入营业税金及附加吧？
4.这些税费需要（或必须）计提吗？还是像印花税一样缴纳时直接计入费用或营业税金，

回答人：chenyiwei
1 、是。 2 、请参考《讲解 2010 》P391～ 395 关于以摊余成本计量的金融资产减值的会计处理规定。 3 、可以计入营业税金及附加，也有计入管理费用的做法，看各地规定，但无论如何应按权责发生制原则计提。

提问人：taoyi4408 时间：2016-03-12 20:56:54
我记不清是准则还是指南要求收益期在 1 年内的递延收益是要划分为流动负债的，但不确定是指什么情形，觉得把下 1 年要转入营业外的部分放到流动负债，觉得很奇怪。陈版主能帮忙解释吗？谢谢！

回答人：chenyiwei
如前所述，这种要求是不恰当的。

提问人：xiele0 时间：2017-06-13 13:11:44
应该是预付的采购设备款或者工程款，采购回来的设备最后会形成在建工程或者固定资产，报表上属于非流动资产，所以相应的预付款也做了调整。

回答人：chenyiwei
是这样。

提问人：呼叫帮助 时间：2017-08-06 11:03:06
企业会计制度对预付账款收不回来需要转到其他应收款然后计提坏账，新准则下，对预付账款收不回来又不需要转到其他应收款，直接计提坏账，请问这两种处理有什么实质性区别吗？

回答人：chenyiwei
针对预付帐款减值的风险来源不同（供应商信用风险 vs 所订购货物本身的减值风险），有不同的处理模式。具体查阅本版面此前讨论。

提问人：你瞅我干啥 时间：2018-07-08 22:44:48
陈老师，其他非流动资产和长期待摊费用使用的时候怎么区分，一般以什么为确认依据

回答人：chenyiwei
长期待摊费用一般是直接摊销计入损益；其他非流动资产或者是转换为其他资产之前的过渡形态，或者是不会在持有期间逐期摊销计入损益。